【裁判字號】    92,台上,3476
【裁判日期】    920626
【裁判案由】    搶奪
【裁判全文】
最高法院刑事判決                              九十二年度台上字第三四七六號
    上  訴  人  甲○○
    選任辯護人  蕭芳芳律師
右上訴人因搶奪案件，不服台灣高等法院花蓮分院中華民國九十二年四月九日第二審
判決（九十一年度上訴字第二三四號，起訴案號：台灣台東地方法院檢察署九十年度
偵字第一六五一號），提起上訴，本院判決如左：
    主  文
上訴駁回。
    理  由
按刑事訴訟法第三百七十七條規定，上訴於第三審法院，非以判決違背法令為理由，
不得為之。是提起第三審上訴，應以原判決違背法令為理由，係屬法定要件。如果上
訴理由狀並未依據卷內訴訟資料，具體指摘原判決不適用何種法則或如何適用不當，
或所指摘原判決違法情事，顯與法律規定得為第三審上訴理由之違法情形，不相適合
時，均應認其上訴為違背法律上之程式，予以駁回。本件原判決綜合調查證據之結果
，認上訴人甲○○犯有刑法第三百二十五條第一項意圖為自己不法之所有，而搶奪他
人之動產罪之事實，因認第一審判決論上訴人以上開罪名，處有期徒刑玖月，為無不
合，予以維持，駁回上訴人在第二審之上訴，已併引用第一審判決書所記載之理由及
證據，詳認定犯罪事實之依據及憑以認定之理由，並對上訴人否認犯罪之辯詞，如
何不足採信，均已依據卷內資料予以指駁及說明，從形式上觀察，原判決並無違背法
令情形。又原判決依憑上訴人於警詢及檢察官初次偵訊時之自白，核與被害人鍾逸琳
指訴及證人葉曉穎供證相符，復有上訴人犯案現瑒略圖一份、照片十六張及贓物領據
一紙在卷可資佐證等證據，資以認定上訴人犯有本件罪行，是縱除去警詢筆錄，亦無
解上訴人刑責，則原審未再傳訊承辦警員張仁弘，未究明鍾逸琳警詢筆錄上關於上訴
人身高之陳述，是否由張仁弘塗改，不為無益之調查，不得指為調查未盡。至上訴人
自第二次偵訊以迄第一、二審法院審理時翻異前供，否認搶奪，辯稱應係他人所為，
何以不足採取，證人張文輝關於報案時間之說明，何以得為採信，原判決理由三、四
已詳其調查審認之結果，核屬事實審法院採證認事職權之適法行使，不能任指為違
法。另綜觀全卷，警方查扣之贓物為現金新台幣（下同）二千九百五十元，初次偵訊
筆錄載為二千四百九十元，應係筆誤。此外，上訴人徒憑己意，對原審職權之適法行
使及原判決理由已詳為論斷之事項，任意爭辯，顯與法定上訴第三審之形式要件不符
，其上訴違背法律上之程式，應予駁回。
據上論結，應依刑事訴訟法第三百九十五條前段，判決如主文。
中      華      民      國    九十二    年      六      月    二十六    日
                              最高法院刑事第五庭
                                  審判長法官  謝  家  鶴
                                        法官  洪  文  章
                                        法官  花  滿  堂
                                        法官  陳  世  淙
                                        法官  洪  佳  濱
      右正本證明與原本無異
                                              書  記  官
中      華      民      國    九十二    年      七      月      九      日


司法院資訊處製作；財團法人民間司法改革基金會備份。
